【裁判字號】    92,聲再,60
【裁判日期】    920415
【裁判案由】    傷害聲請再審
【裁判全文】
臺灣高等法院臺中分院刑事裁定                      九十二年度聲再字第六號
      再審聲請人
      即受判決人
      甲○○之子  乙○○
      選任辯護人  方文獻
右列聲請人因受判決人甲○○傷害案件，對於本院八十八年度上易字第二○一九號中
華民國八十八年十月二十七日確定判決（臺灣苗栗地方法院八十八年度易字第一四四
號、臺灣苗栗地方法院檢察署八十八年度偵字第一九七號）聲請再審，本院裁定如左
：
      主  文
再審之聲請駁回。
      理  由
一、聲請意旨略稱：本件傷害案件，經鈞院以八十八年十月二十七日八十八年度上易
    字第二○一九號刑事判決確定在案，惟因受判決人甲○○以告訴人邱和昇、證人
    金星涉犯誣告、偽證罪嫌而提起告訴，案經偵查審理，並由鈞院傳喚當時在場之
    唯一全程目睹之目擊證人張秀蓉，而依證人張秀蓉在鈞院九十年度上訴字第一四
    四○號誣告案中所為證述，足證告訴人邱和昇所為傷害指述不實，至於邱和昇所
    提之和祐診所診斷證明書或係不實，或係在他處受傷，但實非受判決人甲○○所
    致已極為明確，原確定判決就此事實顯有誤認，爰依刑事訴訟法第四百二十條第
    一項第六款及最高法院四十年度臺抗字第二號、七十五年度台上字第七一五一號
    判例之「證人於另一訴訟中已為證言之陳述可為發現確實之新證據，足認受有罪
    判決之人應為無罪」意旨，提出再審聲請云云。
二、按刑事訴訟法第四百二十條第一項第六款所謂發見確實之新證據，係指就新證據
    之本身形式上觀察，毌須經調查程序，顯然可認為足以動搖原確定之判決者而言
    ；又所謂之新證據，須以可認為確實足以動搖原確定判決，而為受判決人有利之
    判決為限，最高法院四十年度台抗字第二號、四十一年度台抗字第一號判例可資
    參照。經查原審認本件受判決人甲○○於八十七年十一月三十日上午九時五分許
    ，在苗栗縣西湖鄉高埔村水甲埔十四之一號高埔村村長住處附近，以鐵器及拳頭
    毆打告訴人邱和昇，致其受傷等情，已於該確定判決理由欄中詳述認定有罪之理
    由，經核並無不合。況依另案證人張秀蓉就當日受判決人甲○○，與告訴人邱和
    昇衝突乙事，於本院九十年度上訴字第一四四○號誣告案中所證述之情節，雖不
    若告訴人邱和昇指訴之情形嚴重，然證人張秀蓉所見未必完整，亦難據此即認告
    訴人邱和昇關於此部分之指述，必屬無端憑空捏造，而有誣告罪嫌，本院九十年
    度上訴字第一四四○號判決理由亦有敘明，則聲請人對本院就證據之取捨認定，
    再執陳詞爭執，已難謂有上開再審之理由，且聲請人所稱之再審證據，顯難推翻
    原判決認定之基礎，從而，本件上開再審聲請意旨，自難認為有再審之理由，其
    再審之聲請，應予駁回。
三、據上論斷，應依刑事訴訟法第四百三十四條第一項裁定如主文。
中      華      民      國      九十二   年       四      月    十五    日
                                    臺灣高等法院臺中分院刑事第三庭
                                          審判長法  官  陳  朱  貴
                                                法  官  廖  柏  基
                                                法  官  劉  連  星
右正本證明與原本無異。
不得抗告。
                                                書記官  李  妍  嬅
中      華      民      國      九十二   年       四      月    十五    日
                                                                        Ｉ


司法院資訊處製作；財團法人民間司法改革基金會備份。
